【裁判字號】    97,易,928
【裁判日期】    970711
【裁判案由】    竊盜
【裁判全文】
臺灣板橋地方法院刑事判決               97年度易字第928號
公  訴  人  臺灣板橋地方法院檢察署檢察官
被      告  甲○○○ ○○○ .
上列被告因竊盜案件，經檢察官提起公訴（97年度偵字第5689號
），本院判決如下：
    主    文
甲○○○ ○○○ ○○○○○無罪。
    理    由
一、公訴意旨略以：被告甲○○○ ○○○ ○○○○○係高雄市新興新航號漁
    船跳船之船員，於民國95年11月18日入境，於同年月27日失
    縱，此後在臺灣打工期間，因苦無代步工具，竟與真實姓名
    年籍不詳之成年人「阿LINH」，共同意圖為自己不法之所有
    ，於97年1 月25日上午6 時許，在臺北縣五股鄉○○路○ 段
    577 巷31號前，竊取乙○○所有之N2P-716 號重型機車1 輛
    （下稱本案機車），得手後供己代步之用，並停放在臺北縣
    蘆洲市○○路12巷17號前，嗣於同年月31日上午8 時許，為
    警在該處發覺被告與「阿LINH」欲騎乘本案機車，當場將被
    告逮捕。因認被告涉犯刑法第320 條第1 項之竊盜罪嫌。
二、按犯罪事實應依證據認定之，無證據不得認定其犯罪事實；
    不能證明被告犯罪者，應諭知無罪之判決，刑事訴訟法第15
    4 條第2 項、第301 條第1 項分別定有明文。次按事實之認
    定，應憑證據，如未能發現相當證據，或證據不足以證明，
    自不能以推測或擬制之方法，為裁判基礎；且認定犯罪事實
    ，所憑之證據，無論直接或間接證據，其為訴訟上之證明，
    須於通常一般之人均不致有所懷疑，而得確信其為真實之程
    度者，始得據之為有罪之認定，倘其證明尚未達到此一程度
    ，而有合理性懷疑之存在時，即無從為有罪之認定，分別有
    最高法院40年台上字第86號、76年台上字第4986號判例可資
    參酌。
三、本件公訴人認被告甲○○○ ○○○ ○○○○○涉犯刑法第320 條第1 項
    之竊盜罪嫌，無非係以被告本身供述、97年1 月25日上午被
    告0000000000號手機通聯紀錄、被告手機基地台位置與失竊
    地點對照圖1 張、「阿LINH」0000000000號手機基地台位置
    與失竊地點對照圖1 張、被告手機與「阿LINH」手機基地台
    位置對照圖3 張、通聯紀錄光碟片、被害人乙○○之陳述、
    贓物認領保管單、臺北縣政府車輛協尋電腦輸入單2 紙、車
    籍查詢基本資料1 紙等證據為憑。訊據被告固供承：伊於97
    年1 月31日上午8 時許，在臺北縣蘆洲市○○路12巷17號前
    ，與越南國籍名為「阿LINH」之成年男子欲一同騎乘本案機
    車時為警查獲逮捕，且伊係使用行動電話門號0000000000號
    與「阿LINH」門號0000000000號聯絡等情不諱，惟堅決否認
    有何竊盜犯嫌，辯稱：本案機車是「阿LINH」在騎乘的，伊
    不知道「阿LINH」從哪裡取得本案機車等語，被告所言核與
    其於警詢及檢察官訊問時所述情節一致。經查：
（一）本案機車係於97年1 月25日上午6 時許，在臺北縣五股鄉
      ○○路○ 段577 巷31號前遭人竊取，嗣於同年月31日上午
      8 時許，在臺北縣蘆洲市○○路12巷17號前，為警與被告
      一同查獲扣案，並已發還被害人乙○○等情，業據證人乙
      ○○於警詢時證述明確，並有搜索扣押筆錄暨扣押物品目
      錄表、贓物認領保管單、車輛協尋電腦輸入單、車輛尋獲
      電腦輸入單、車籍查詢基本資料各1 份附卷可稽，足以認
      定與事實相符。
（二）證人即查獲警員翁林驥於本院審理時，證稱：大約在早上
      8 點的時候，被告跟另一位嫌犯出現，當另一位嫌犯拿鑰
      匙要去發動本案機車的時候，我們就上前說我們是警察，
      結果他們二個人拔腿就跑，我騎機車去追另一個，我同事
      去追被告，被告被我同事及民眾合力逮捕，另一個就跑掉
      了，被告有跟我講他用何電話號碼與另外一位嫌犯聯絡，
      我在現場就打該支電話，電話有通，聽電話的人是講國語
      ，但聽得出來不是臺灣人，我跟他講說如果他沒有犯案的
      話，請他回到現場來，結果等了約30分鐘，還是沒有看到
      那個人，所以就回派出所等語綦詳，足見確有被告所稱「
      阿LINH」之人存在，且本案機車確係由「阿LINH」持鑰匙
      騎乘無訛，是警方查獲被告時點既距離本案機車失竊已隔
      數日之遙，則「阿LINH」究係如何取得本案機車使用？是
      否為「阿LINH」竊取？如是，被告又是否與「阿LINH」有
      犯意聯絡或行為分擔？自均應由檢察官提出積極證據資料
      加以證明。就此公訴人雖提出手機通聯紀錄、手機基地台
      位置與失竊地點對照圖等件為證，然查，無論依被告所使
      用門號0000000000號抑或「阿LINH」所使用門號00000000
      00號之通聯紀錄或對照圖資料顯示，渠等於97年1 月25日
      所進行通話之基地台位置均係在臺北縣蘆洲鄉各處，並無
      任何在本案機車失竊地點即臺北縣五股鄉○○路○ 段附近
      者，蓋取得使用贓物之管道眾多，本案機車既可能係「阿
      LINH」竊取而來，亦可能係其為收受、故買贓物犯行所得
      ，是在「阿LINH」未到案供述之情形下，實無法逕認本案
      機車確係「阿LINH」所竊取者，更枉論得以此證明被告有
      與「阿LINH」共犯竊盜犯行之情甚明。另被告雖於97年1
      月31日警員表明身分上前詢問時旋有逃跑之舉，惟被告既
      係屬跳船逾期居留臺灣之越南國人，有內政部警政署外僑
      入出境查詢資料在卷可參，若其遭警查獲，勢將立即收容
      並準備遣送離臺，則被告本身既有違法之情，遇警方盤查
      自難期待其停留原地接受詢問，故同難以此推論被告有何
      竊盜本案機車之嫌。
四、綜上所述，本院認被告甲○○○ ○○○ ○○○○○所辯非屬無稽，依卷
    內證據資料，尚無法使本院達到被告確有與「阿LINH」共同
    竊取本案機車之確信。此外，復查無其他積極證據，足資證
    明被告涉有上開犯行，爰依首揭法條規定及判例意旨說明，
    諭知被告無罪之判決。
據上論斷，應依刑事訴訟法第284 條之1 、第301 條第1 項，判
決如主文。
本案經檢察官顏世翠到庭執行職務。
中    華    民    國    97    年    7     月    11    日
                  刑事第十五庭  法  官  張 兆 光
上列正本證明與原本無異。
如不服本判決，應於判決送達後10日內敘明上訴理由，向本院提
出上訴狀 (應附繕本)，上訴於臺灣高等法院。
                                書記官  曹 秋 冬
中    華    民    國    97    年    7     月    11    日


司法院資訊處製作；財團法人民間司法改革基金會備份。
